臺灣新北地方法院民事裁定
111年度司字第32號
聲  請  人  葉瑞浩  
相  對  人  詹益豐  
            胡碧蘭  
            胡碧雪  
上列當事人間聲請解任清算人事件，本院裁定如下：
    主  文
聲請駁回。
聲請程序費用新臺幣壹仟元由聲請人負擔。
    理  由
一、聲請意旨略以：聲請人為新天地農業科技有限公司（下稱新
    天地農業科技公司）之股東，因新天地農業科技公司經營不
    善、無法繼續營運，經聲請人向本院聲請裁定解散新天地農
    業科技公司獲准確定，時為新天地農業科技公司負責人詹益
    豐卻無視法院裁定，不願進行解散清算程序，再經聲請人向
    新北市政府申請解散，詹益豐仍置之不理，迄至新北市政府
    聯絡詹益豐未果後直接廢止新天地農業科技公司之公司登記
    。依公司法規定，聲請人與相對人詹益豐、胡碧蘭、胡碧雲
    均為新天地農業科技公司之清算人，然因相對人彼此間為夫
    妻、姊妹、姻親，顯然在清算事務上無法維護聲請人權益，
    爰聲請解任相對人之清算人職務等語。
二、相對人意見略以：新天地農業科技公司依公司法第113條準
    用同法第79條規定，應由聲請人與相對人為清算人，並無不
    能定清算人之情形。聲請人就新天地農業科技公司僅為技術
    入股，並未出資分文，當時僅是在權宜之下，為保障其分配
    盈餘權益始登記其出資額為1/2，本無股東權益問題，何來
    權益受損？另詹益豐與新北市政府承辦人數度電話溝通，對
    於新北市政府依法處理廢止公司營業登記乙事並無意見，聲
    請人卻虛構事實醜化詹益豐，僅欲達其侵占公司資產之目的
    等語。
三、按解散之有限公司，除因合併、分割或破產而解散外，應行
    清算；有限公司之清算，除公司法或章程另有規定或經股東
    決議外，以全體股東為清算人；法院因利害關係人之聲請，
    認為必要時，得將清算人解任，公司法第113條第2項準用同
    法第24條、第79條、第82條前段甚明。經查：
　㈠新天地農業科技公司於民國111年1月28日經本院以110年度司
    字第95號裁定解散確定，嗣新北市政府依公司法第397條之
    規定，廢止其公司登記等情，有本院110年度司字第95號裁
    定、新北市政府111年4月14日新北府經司字第1118024932號
    函在卷可稽；而新天地農業科技公司之股東，為聲請人及相
    對人詹益豐、胡碧蘭、胡碧雲等共4人，亦有新天地農業科
    技公司設立登記表可參。揆諸前揭規定，新天地農業科技公
    司自應行清算程序，且由全體股東即聲請人及相對人詹益豐
    、胡碧蘭、胡碧雲為清算人。
　㈡聲請人雖以相對人彼此間為夫妻、姊妹、姻親，顯不足以維
    護其權益為由，提起本件聲請，請求本院解任相對人詹益豐
    、胡碧蘭、胡碧雲之清算人職務，然僅以清算人間之親疏關
    係乙節，實難作為是否適任清算人之判斷標準。至聲請人主
    張詹益豐怠於向新北市政府申辦新天地農業科技公司解散登
    記乙情，縱認屬實，因辦理解散登記與清算人核心職務即了
    結現務、收取債權、清償債務、分派盈餘或虧損、分派賸餘
    財產等項並無直接關連（公司法第84條第1項規定參照），
    亦難執此遽認詹益豐未能忠實執行其清算人職務，或為有害
    新天地農業科技公司及全體股東權益之情事。
　㈢此外，聲請人復未再舉證證明相對人詹益豐、胡碧蘭、胡碧
    雲就任清算人後，有何不適任之情事，或有其他重要事由，
    非予解任無法進行新天地農業科技公司清算之情形。從而，
    聲請人依公司法第82條規定，聲請解任相對人詹益豐、胡碧
    蘭、胡碧雲之清算人職務，不應准許。
四、依非訟事件法第21條第2項、第24條第1項，民事訴訟法第95
    條、第78條，裁定如主文。
中　　華　　民　　國　　111 　年　　7 　　月　　27　　日
                  民事第二庭    法　官　楊雅萍

本裁定不得聲明不服。
中　　華　　民　　國　　111 　年　　7 　　月　　27　　日
                                書記官  蕭淳方